【裁判字號】    87,訴,1624
【裁判日期】    900615
【裁判案由】    毒品危害防制條例
【裁判全文】
臺灣板橋地方法院刑事判決                        八十七年度訴字第一六二四號
    公  訴  人  臺灣板橋地方法院檢察署檢察官
    被      告  甲○○
    指定辯護人  本院公設辯護人丙○○
右列被告因違反毒品危害防制條例案件，經檢察官提起公訴（八十七年度偵字第一四
六五號），本院判決如左：
    主  文
甲○○共同販賣第二級毒品，未遂，累犯，處有期徒刑參年拾月。扣案之第二級毒品
安非他命壹包（驗餘淨重零點參肆公克、包裝重零點壹肆公克）沒收銷燬。
    事  實
一、被告甲○○曾因違反麻醉藥品管理條例案件，經本院於民國八十六年八月一日，
    以八十六年度易字第二○九二號，判處有期徒刑七月確定，並於八十七年二月十
    一日縮刑期滿執行完畢。詎猶不知悔改，緣戊○○（另經不起訴處分）於八十七
    年七月四日，以新臺幣（下同）五千元之價格，向不詳年籍姓名綽號「志堅」之
    男子，購入第二級毒品安非他命，毛重二．五公克後，持往臺北縣三重市○○路
    ○段綽號「阿忠」之年籍姓名不詳友人住處與甲○○會面，適乙○○於八十七年
    七月五日凌晨一時三十分許，欲向甲○○購買第二級毒品安非他命而與甲○○聯
    絡，甲○○即與戊○○基於販賣第二級毒品之犯意聯絡，將上開安非他命分裝成
    每小包毛重○．六公克，由戊○○交給甲○○安非他命一小包，欲以二千五百元
    之價格共同販賣予乙○○牟利，戊○○並提供甲○○吸食一次安非他命之量作為
    報酬（甲○○施用安非他命部分，另經不起訴處分）。嗣於同日凌晨三時許，在
    臺北縣三重市○○路○段厚德國小前，甲○○依約持上揭分裝之安非他命一小包
    欲交付予乙○○而尚未交易時，為埋伏之警員當場查獲而未遂，並扣得上揭安非
    他命一小包毛重○．六公克（驗餘淨重○‧三四公克、包裝重○‧一四公克）。
二、案經臺北縣警察局淡水分局報請臺灣板橋地方法院檢察署檢察官偵查起訴。
    理  由
一、訊據被告甲○○固自承在八十七年七月四日曾接獲乙○○電話表示欲購買第二級
    毒品安非他命，嗣並持扣案之安非他命一包送至厚德國小前，尚未交給乙○○即
    經警查獲等情，惟矢口否認有販賣第二級毒品安非他命之犯行，辯稱：當天係戊○○帶安非他命至台北縣三重市○○路○段朋友「阿忠」住處，與伊及「阿忠」
    一起施用，適乙○○打電話問有沒有毒品，當時伊回答沒有，乙○○就問伊在那
    裡，並問伊在場還有何人，伊表示還有「阿忠」及戊○○，乙○○就叫伊把電話
    拿給戊○○，他們講一講後掛完電話，約過十幾分鐘，戊○○就問伊有沒有機車
    ，拿一包用紙包起來的東西給伊，要伊送到厚德國小體技館給乙○○，當時伊送
    到後，剛騎到乙○○旁邊，旁邊就有人跑出來，伊就被抓。伊並不知道所送的是
    安非他命，一直到警察局才知道云云。惟查：
（一）被告於警訊時先供稱：「（為警查獲的安非他命）是我向戊○○用新台幣三千
      元購得購得的」（偵查卷第八頁背面），又稱「我只有替她（戊○○）送過一
      次，時間是八十七年七月五日三時許於三重市○○路○段厚德國小體技館前，
      替她送安非他命給乙○○，戊○○稱價格為二千五百元整」，「（代價為何？
      ）她在事前即提供安非他命少許，供我吸食，我吸食後便替其送安非他命」（
      偵查卷第十頁），偵查中又稱「（安非他命來源）是戊○○給我吸的，沒有收
      費」，「查獲之安○‧六克是賴女販賣給乙○○，要我交給李女，價格二千五
      百元。因為賴女沒有交通工具，昨晚我去找『阿忠』，賴女也去找『阿忠』，
      賴女叫我拿到厚德國小後方體育場交給乙○○，我一到現場就被捉了。是乙○○約我到現場」（偵查卷第三十四頁），繼稱「乙○○要買安非他命，戊○○
      交一包安非他命給我要我交給乙○○，並叫我收取二千五百元，我未轉交即被
      查獲」，「他（乙○○）跟我聯絡，以呼叫器聯絡我，請我幫他買安非他命，
      我向戊○○買一包二千五百元安非他命，戊○○另外提供足供我吸食一次之量
      作為報酬，我將該包安非他命以二千五百元價格轉售給乙○○」，「（查扣物
      ）是戊○○交給我，我要轉交給乙○○之安非他命」（偵查卷第六十一頁背面
      、第六十二頁），於本院訊問時則稱「（與乙○○）是朋友，僅見過一次面，
      我被查獲那天他打呼叫器給我，問我在那裡，身上有無東西，我說沒有，我用
      戊○○的手機回電給他的，後來我將手機交給戊○○，他們說什麼我不清楚，
      戊○○要我送東西給乙○○，我知道那是安非他命」（八十七年十月三十日訊
      問筆錄），再則稱戊○○要伊拿扣案安非他命給乙○○時並未交代要拿多少錢
      （八十九年八月十八日訊問筆錄），當時伊六月二十八日勒戒出所，「我去朋
      友『阿忠』家，那時乙○○打電話來問我有沒有東西，我知道東西是指毒品的
      意思，我說沒有她問我在何處，我說在朋友家，她就問我在場的還有何人，我
      就說還有『阿忠』及戊○○，她就叫我把電話拿給戊○○，他們講一講後掛完
      電話，約過十幾分鐘，戊○○就問我有沒有機車，就拿一包用紙包起來的東西
      給我，要我拿到厚德體育場。我拿去時旁邊就有人跑出來，我就被抓。當時我
      剛騎到乙○○旁邊就被抓」，「我是到一直到警察局才知道是安非他命」，「
      二千五百元是警察跟我說的，警察說戊○○已承認賣他二千五百元」，偵查中
      是「因警察交代我說警訊筆錄如何寫你就要如何說」，才照警訊筆錄陳述。再
      則稱「是乙○○叫我幫她買的。當時我不知道是安非他命，因那是用紙包著」
      （八十九年十一月二十一日訊問筆錄）。所供顛倒反覆，且出入甚大，足認非
      記憶不清所致，而係避重就輕之詞，顯難憑信。
（二）就右揭事實，證人即同案共犯戊○○在警訊時供稱：「（甲○○所販賣之安非
      他命）是我賣給甲○○，以新台幣三千元販賣（毛重．六公克）」，「是於
      昨（八十七年七月四日）二十時許以新台幣五千元購得二‧五公克安非他命」
      ，「除自己吸食外，還將其中一部份○‧六公克安非他命」，「以新台幣三千
      元轉售給朋友甲○○，是在昨（八十七年七月四日）晚上二十三時三重市○○
      路○段朋友阿忠住處交易」（偵查卷第五頁背面、第七頁正、反面），嗣在偵
      查中改稱：伊沒有販賣安非他命給甲○○，只有在昨天晚上拿一點給甲○○吸
      食，「我不認識乙○○，也沒有叫甲○○拿安交給她」，「我在『阿忠』家給
      李某（被告）零點多公克的安，李某外出後就被警查獲」（偵查卷第三十四頁
      背面、第三十五頁），又稱「甲○○告訴我有人要買安非他命，我交給他一包
      安非他命由他處理，我沒告訴他多少錢」（偵查卷第六十二頁），「（安非他
      命是）五千元買三、四包，但甲○○有再分裝成更小包」（偵查卷第六十二頁
      背面），於本院訊問時再改稱：「我是與他（被告）一起合買的」，「當時我
      自己到三重市○○○路的蝴蝶谷飯店找「志堅」買安，因我身上沒錢，所以找
      甲○○來，他來了之後身上也沒有錢，我就向志堅拿了三包五千元的安，錢先
      欠的，就和甲○○到阿忠家吸食安，我有約他說二小時要還錢，甲○○就向阿
      忠借三千元，我回到我新莊住處巷口把三千元還給志堅，我再回家向我媽媽拿
      錢，而我的行動電話留在甲○○那裡，再聯絡時甲○○已回到三重市了，叫我
      回阿忠家等他，後來他聯絡我時我就被抓了」，「（三包安非他命如何處置？
      ）拿到阿忠家後，甲○○就分裝成很多小包，當時我有拿一小包在我身上，其
      他的除吸食掉外，都由甲○○處理」，「（被告離開時有向你說何話？）沒有
      」，「（分裝好的安有放在甲○○身上？）有，買來一包淨重約一公克分裝一
      小包零點三公克」，並稱不認識乙○○，僅在朋友車上見過（八十七年十月二
      日訊問筆錄）。證人乙○○在警訊時證稱：伊所吸用的安非他命係向甲○○以
      二千五百元購得的，第一次係在三重市○○○路附近，以二千五百元購得約
      ．五公克，約在二個星期以前，「我於八十七年六月中旬起吸食，安非他命是
      向綽號『阿瑞』男子甲○○以新台幣二千五百元購得計一次」（偵查卷第十一
      頁背面），復稱「第一次購買是在三重市○○○路附近以新台幣二千五百元購
      得一小包約○‧五公克左右，約在兩個星期前」（偵查卷第十三頁），本院訊
問時則稱「被查獲這次從頭到尾我只與甲○○一人碰面，我是在凌晨一點左右
      扣機給他，他馬上回電說可以向朋友調安非他命，問我身上有多少錢」，「七
      月四日（按應為五日之誤）凌晨我扣機給他（被告）問他有無安非他命之事，
      他回電，我問他身上是否有安，他說身上正沒有，說可向朋友先拿，我說身上
      剛好有二千五百元左右，他就約我到三重市○○路的天橋那邊再扣機給他，他
      回電問我是否帶錢，我說有，我人坐在車上沒下來，他過來將安交給我，我正
      要給他錢，警察正好走過來說不要動，我就馬上將安還給甲○○」（八十七年
      十一月二日訊問筆錄），再於被告在庭時結證稱「被查獲當天我事先被警察查
      獲，警察要我聯絡上手，我就以我所知的電話聯絡，但呼叫器就只有被告回，
      所以我就跟被告聯絡說要跟他買」，「被查獲這次我只有跟被告聯絡，並沒有
      跟別人講話，但對話中知道被告旁邊有人在講話。我並不認識戊○○」，「我
      先前有看過賴，只是看過她，但是並沒有接觸過」（九十年五月十八日訊問筆
      錄）。證人賴繡錦、乙○○前揭證詞固亦前後出入，多所矛盾，惟互核證人前
      揭證詞，證人戊○○、乙○○均稱不認識對方，本件乙○○欲購買安非他命而
      與被告聯絡，係由被告接洽，並自戊○○處取得安非他命送至約定處所之事實
      ，則為合致，又與證人即查獲被告之警員丁○○證稱：「我們是先查獲乙○○
      ，是她帶我們去三重找被告的」等情相符（八十九年十一月二十一日訊問筆錄
      ），是此部分事實已可認定。
（三）扣案物經法務部調查局檢驗結果，確為甲基安非他命（驗餘淨重○‧三四公克
      、包裝重○‧一四公克），有該局檢驗通知書附卷可稽。被告雖嗣後翻稱不知
      所攜帶送給乙○○之物為安非他命，惟經證人即查獲被告之警員丁○○證稱：
      「（查獲被告）當時我們穿便服，我出示服務證表明身分後，就看到被告往下
      後方丟一個類似紙團的東西」，「我們問他是何東西，被告說是幫戊○○送給
      乙○○的，我有打開紙團發現裡面就是本案扣案的安非他命」，與被告自承「
      是他們靠過來時，我才丟的，我是反射動作，緊張才丟的」等情（八十九年十
      一月二十一日訊問筆錄）互核相符，足見被告顯然知悉所攜帶者為安非他命毒
      品，乃有斯舉，又適在乙○○與其聯絡要求購買毒品後即由戊○○處取得扣案
      物，所辯不知攜帶何物即有違常情、無可採信。另以被告於偵查中供稱「他（
      乙○○）跟我聯絡，以呼叫器聯絡我，請我幫他買安非他命，我向戊○○買一
      包二千五百元安非他命，戊○○另外提供足供我吸食一次之量作為報酬，我將
      該包安非他命以二千五百元價格轉售給乙○○」（偵查卷第六十一頁背面），
      與證人戊○○稱「甲○○告訴我有人要買安非他命，我交給他一包安非他命由
      他處理，我沒告訴他多少錢」（偵查卷第六十二頁）、證人乙○○證稱「被查
      獲這次我只有跟被告聯絡，並沒有跟別人講話，但對話中知道被告旁邊有人在
      講話」（九十年五月十八日訊問筆錄）所述情況大致相符，足以認定被告係自
      戊○○處取得安非他命後攜交乙○○，而戊○○當時亦知交給被告安非他命一
      包係供販賣所用，是被告與戊○○間就販賣安非他命有犯意之聯絡，亦可認定
      。又依戊○○於警訊中稱：扣案安非他命原以五千元購得二‧五公克，俟分裝
      後一小包毛重○‧六公克欲以二千五百元出售予乙○○，由此價差亦見渠等有
      營利之意圖，已屬灼然。
    綜上所述，參互印證，足認被告所辯，無非事後飾卸之詞，委無足取。本件事證
    明確，被告犯行已堪認定，自應依法論科。
二、核被告所為係犯毒品危害防制條例第四條第五項、第二項之販賣第二級毒品未遂
    罪。被告與戊○○就本件犯行有犯意聯絡及行為分擔，應以共同正犯論。本件雖
    未能證明被告及戊○○於買入安非他命時即有販賣之意思，然被告已與乙○○約
    妥交易之數量及時間、地點，並已備妥交易之毒品依約前往，顯已著手，雖未完
    成販賣行為即遭查獲，仍屬未遂犯，按既遂犯之刑減輕其刑。被告前曾因違反麻
    醉藥品管理條例案件，經本院於八十六年八月一日，以八十六年度易字第二○九
    二號，判處有期徒刑七月確定，並於八十七年二月十一日縮刑期滿執行完畢。有
    臺灣高等法院檢察署刑案紀錄簡覆表附卷足憑，其於五年內再犯有期徒刑以上本
    案之罪，應依累犯之規定加重其刑（因無期徒刑部分不得加重，僅就有期徒刑部
    分加重其刑），並依法先加後減之。爰審酌被告雖販賣安非他命數量不大，然安
    非他命戕害身心，危害社會治安至鉅，暨其犯罪後反覆供詞、飾詞狡辯，顯無悔
    意等一切情狀，量處如主文所示之刑，以示懲儆。又扣案之第二級毒品安非他命
    一包（驗餘淨重○‧三四公克、包裝重○‧一四公克）為第二級毒品，不論屬於
    被告與否，應依毒品危害防制條例第十八條第一項前段之規定宣告沒收銷燬。
據上論斷，應依刑事訴訟法第二百九十九條第一項前段，毒品危害防制條例第四條第
二項、第五項、第十八條第一項前段，刑法第十一條前段、第二十八條、第二十六條
前段、第四十七條，判決如主文。
本案經檢察官洪家原到庭執行職務。
中      華      民      國    九十    年      六      月     十五     日
                          臺灣板橋地方法院刑事第五庭
                                        法  官  王  偉  光
右正本證明與原本無異
如不服本判決應於送達後十日內向本院提出上訴狀
                                        書記官  陳  怡  君
中      華      民      國    九十    年      六      月     十八     日
附錄本案論罪科刑法條全文：
毒品危害防制條例第四條：
製造、運輸、販賣第一級毒品者，處死刑或無期徒刑；處無期徒刑者，得併科新臺幣
一千萬元以下罰金。
製造、運輸、販賣第二級毒品者，處無期徒刑或七年以上有期徒刑，得併科新臺幣七
百萬元以下罰金。
製造、運輸、販賣第三級毒品者，處五年以上有期徒刑，得併科新臺幣五百萬元以下
罰金。
製造、運輸、販賣專供製造或施用毒品之器具者，處一年以上七年以下有期徒刑，得
併科新臺幣一百萬元以下罰金。
前四項之未遂犯罰之。


司法院資訊處製作；財團法人民間司法改革基金會備份。
